【裁判字號】    95,交抗,649
【裁判日期】    950830
【裁判案由】    違反道路交通管理處罰條例
【裁判全文】
臺灣高等法院交通事件裁定             95年度交抗字第649號
抗  告  人
即受處分人  甲○○
上列抗告人因違反道路交通管理處罰條例案件，不服台灣台北地
方法院，中華民國九十五年六月二十八日所為裁定（九十五年度
交聲字第五一七號），提起抗告，本院裁定如下：
    主  文
抗告駁回。
    理  由
一、原裁定意旨略以：異議人即受處分人甲○○，於民國九十五
    年一月十日二十三時二十分，駕駛ＭＣＣ－四五五號重型機
    車，行經嘉義市○○路與保康路口時，經警以闖紅燈攔停，
    異議人則爭執其未闖紅燈。按異議人行經上開路口時，併同
    前數輛機車闖紅燈，為警攔停舉發，而該路口並無監視設備
    ，且當時錄影帶未錄及，因而除員警之舉發外，並無其他輔
    助之證據，業據參與攔停之警員吳水善到庭結證屬實，而在
    是否違規，攔停與舉發之瞬間，交通號誌即已變更，倘無事
    先架設精密之儀器，自無從回溯檢視，而員警本於權責執法
    ，其攔停舉發，應屬合法之舉證方法，倘無其他相反之佐證
    ，當無以異議人主觀上不同之認知而否認其效力。再參酌異
    議人違規之時間近乎冬季凌晨，且併同前數輛機車同遭攔停
    ，堪認員警於攔停之前，確有相當注意異議人是否有闖紅燈
    之違規行為，因而員警以異議人闖紅燈予以舉發，移送機關
    據以裁處罰鍰及記點，核屬有理，異議人以其主觀認知爭辯
    ，為無理由，應予駁回等語。
二、抗告意旨略以：
  (一)抗告人未曾於聲明異議意旨稱並無錄影，抗告人聲明異議之
    一點理由是「警察當場有拿錄影機，在現場錄影，並以威脅
    的口氣，你不信，可放錄影機查證」因當時沒有放，隔天抗
    告人去電要求照片，警察不給，出庭之警員辯稱「當時沒有
    錄到」，為什麼與當場說辭不一。
  (二)原裁定理由「按異議人行經上開路口時，併同前數輛車闖紅
    燈」等語，事實上，抗告人並未併同他車闖紅燈，前面車輪
    闖紅燈，抗告人變綠燈才通行，所以較慢到達。
  (三)攔停之人並非出庭的證人，開單之人並非攔停之人，開單之
    人為最年長者，是否「吳水善」不得而知，但開罰單者不是
    出庭作證之人。
  (四)在攔停時員警以有錄影要脅，事後卻拿不出照片，又於出庭
    時說攔停燈已變，錄影機沒有照到紅綠燈處，警員認知為不
    需舉證，可以推定他人犯罪。因警察攔停就是合法舉證，被
    攔之人卻是犯人，這理論合理嗎？
  (五)原裁定一再說抗告人併同被攔停，事實上是我一個人被攔停
    時，已有一堆人，我是一個人慢八拍被攔停，理由欄所謂「
    堪認員警於攔停之前，確有相當注意」等語，如有錄影存證
    為何不取看，用推定的，我甚至可以推定被攔之人，被開單
    之人都沒有闖紅燈呢？。
三、經查：
  (一)抗告人對於其於九十五年一月十日二十三時二十分許，駕駛
    ＭＣＣ－四五五號重型機車，行經嘉義市○○路與保康路口
    乙情並不爭執，惟堅詞否認有闖紅燈之情事。然交通警察製
    單舉發違反道路交通管理處罰條例所列之違規事實，本質上
    為行政處分，係公務員基於職務上之權力，依法就特定之具
    體事件所為之具公法上效果之單方面行政行為，基於公務員
    為公法上行為具有公信力之原則，該行政行為當可被推定為
    真正。又舉發員警與抗告人間並無嫌隙，應無無端舉發之理
    ，且參與攔停之警員吳水善於原審具結作證，亦無甘冒偽證
    罪風險而誣陷素不相識之抗告人之必要。是事後雖如抗告人
    所言，無錄影或照片為證，並無礙於本件違規行為之認定。
    故抗告人有闖紅燈違規之事實應堪認定。
  (二)綜上，抗告人確有違反道路交通安全規則行經有燈光號誌管
    制之交叉路口闖紅燈之行為，原裁定認原處分機關依道路交
    通管理處罰條例第五十三條、第六十三條第一項規定，裁處
    抗告人罰鍰及記點，並無不當，而駁回抗告人異議之聲明，
    經核並無不合。本件抗告為無理由，應予駁回。
據上論結，應依道路交通案件處理辦法第二十六條，刑事訴訟法
第四百十二條，裁定如主文。
中    華    民    國    95    年    8     月    30    日
                  交通法庭審判長法  官  宋  祺
                                法  官  蔡明宏
                                法  官  陳憲裕
以上正本證明與原本無異。
不得再抗告。
                                書記官  劉育妃
中    華    民    國    95    年    8     月    31    日


司法院資訊處製作；財團法人民間司法改革基金會備份。
